# 关于搬运费

提问人：ggxxpp 时间：2021-09-16 08:05:06
请问陈版主，企业子公司在建工程停建，拟将部分设备以评估价（无市价）调拨到其他子公司继续用于同类工程建造，企业据此决策对在建工程进行减值测试，测试中使用评估师处置资产的评估报告作为计提减值的依据，请问根据企业会计准则第八号资产减值“第六条 资产存在减值迹象的，应当估计其可收回金额。可收回金额应当根据资产的公允价值减去处置费用后的净额与资产预计未来现金流量的现值两者之间较高者确定。处置费用包括与资产处置有关的法律费用、相关税费、搬运费以及为使资产达到可销售状态所发生的直接费用等。”的规定，企业是否需要预估调拨到新建工程子公司的搬运费？我们理解，准则只要求将资产处置费用预计到达到可销售状态发生的法律费用、相关税费、搬运费[size=18.6667px]以及为使资产达到可销售状态所发生的直接费用等。运到另一子公司的搬运费属于后续费用，不应在计提减值时予以考虑。请问是否合适？是否要站在未来合并报表角度考虑这一搬运费对现在计提减值的影响？谢谢！

回答人：chenyiwei
站在该子公司的角度考虑，可收回金额中不应扣除调拨到新建工程子公司的搬运费；合并报表层面，该搬运费在发生时直接费用化处理。

提问人：ggxxpp 时间：2021-09-22 09:57:00
那就是说合并层面也不考虑对减值的影响。发生时，是新的在建工程的建造费用，是否应该在新的子公司予以资本化，以体现新建资产价值。

回答人：chenyiwei
可以在新的子公司予以资本化，以体现新建资产价值。